Extreme Learning Machines 

Nesse primeiro exemplo faremos uma Multilayes Perceptron para pegar sua acurácia para comparar com o resultado da ELM 
```{r}
#install.packages("neuralnet")
#install.packages('mltools')
#install.packages('data.table')
#install.packages("caret", dependencies=T)
library(neuralnet)
library(mltools)
library(data.table)
library(caret)
```

Dimensionando Caracteristicas - Padronizando: 
```{r}
iris2 =  scale(iris[,1:4])
iris2 = as.data.frame(iris2)
#Adiciona a classe
iris2$Species = iris$Species
iris2
```

Dividindo em treino e teste, usando método do pacote caret:
```{r}
# A divisão de treino e teste tem que ser aleatória 
# Porém essa aleatoriedade pode dar alguma vantage para os modelos Multilayer
# Para deixar igual a ELM usamos a semente:
set.seed(1234)
particao = createDataPartition(1:dim(iris2)[1],p=.7)
            # Função do Caret, faz uma divisão usando p=7 como proporção de 70% para treino
iristreino = iris2[particao$Resample1,] # Recebe a partição de 70% 
iristeste = iris2[- particao$Resample1,] # Graças ao menos ela recebe todos os 30% registros faltantes
dim(iristreino)
dim(iristeste)
```

Fazemos One-Hot Encoding para Classe: 
```{r}
# Juntamos os atributos com a classe para não perde-los 
iristreino = cbind(iristreino[,1:4],one_hot(as.data.table( iristreino[,5])))
iristreino
```

Criando o modelo: 
```{r}
modelo = neuralnet( V1_setosa  + V1_versicolor  +  V1_virginica  ~ Sepal.Length + Sepal.Width +  Petal.Length + Petal.Width , iristreino, hidden=c(5,4))
  # Passamos as 3 variáveis dependentes antes do ~ e depois as variáveis independentes 
  # hidden=c(5,4) topologia da rede: 2 camadas ocultas, uma com 5 neuronios e outra com 4
print(modelo)
plot(modelo)
```

Previsão:
```{r}
teste = compute(modelo,iristeste[,1:4]) 
  # Método compute: passa o modelo criado e os dados que usaremos para prever 
teste$net.result # Visualiza o resultado
resultado = as.data.frame(teste$net.result) # Transforma o resultado em dataframe
resultado
```
Os dados da previsão estão em termos de probabilidade 

Renomeanos as colunas de acordo com a classe: 
```{r}
names(resultado)[1] = 'setosa'
names(resultado)[2] = 'versicolor'
names(resultado)[3] = 'virginica'
resultado
```

Usamos o nome das colunas para preencher uma coluna com a classe:
```{r}
resultado$class = colnames(resultado[,1:3])[max.col(resultado[,1:3], ties.method = 'first')]
  # Com o max.col ele pega o maior resultado de 1 a 3 e renomeia de acordo com a classe 
resultado
```

Avaliando performance: 
```{r}
confusao = table(resultado$class,iristeste$Species)
confusao
sum(diag(confusao) * 100 / sum(confusao))
```

Obtivemos 93% de acurácia 