Tratamento de conjunto de dados desbalanceado: 

```{r}
#install.packages("DMwR")
library(DMwR)
```

```{r}
credito = read.csv("Credit3.csv",sep = ";", stringsAsFactors = T)
credito = credito[,-1]
# transforma a classe em fator, ela não foi transformada antes, pois não é considerada uma string por ser de 0 e 1 
credito$class = as.factor(credito$class)
head(credito)
```

Visualizando o Balanceamento: 
```{r}
summary(credito$class)
```
Temos 300 0 e 700 1 

600 minoritária e 300 majoritária, pois é baseado na diferença da minoritária
```{r}
creditonovo = SMOTE(class ~ ., credito,   perc.over = 100, perc.under = 100 )
  # Gera um novo conjunto de dados 
  # Precisa separar a variável dependente das outras 
  # perc.over = 100 = nos diz quantos dados ele vai gerar a partir da classe minoritária (0), o valor de 100 duplica o valor da minoritária
  # perc.under = 100 = vê qual a proporção da classe minoritária aumentou e gera uma proporção equivalente, o valor de 100 produz 300 da classe majoritária 
summary(creditonovo$class)
```
Temos como resultado 600 zeros e 300 uns, exemplo só para fins didáticos

Fazendo corretamente: 
600 minoritária e 600 majoritária, colocando o dobro da diferença da minoritária no under
```{r}
creditonovo1 = SMOTE(class ~ ., credito,   perc.over = 100, perc.under = 200 )
summary(creditonovo1$class)
```
Agora temos balanceado com 600 para cada

```{r}
head(creditonovo1)
```



