Práticas de Auto Machine Learning 

Utilizaremos o pacote H20, pacote com várias bibliotecas de machine learning que também possui modelos 
e tem técnicas de AML 
```{r}
#install.packages("h2o")
library("h2o")
```

Vamos criar 2 modelos: um de AML e um de Random Florest 
E comparar qual teve a melhor performance

Primeiramente precisamos inicializar o H20:
```{r}
h2o.init()
```

Importando dados Churn_treino, arquivo extenso com 10.000 linhas e 11 colunas,usaremos para criação e teste 
```{r}
imp = read.csv("Churn_treino.csv", sep = ";")
imp
```

Esse arquivo é sobre a perca de clientes para outras empresas 
A Classe Exited diz 1 se a pessoa abandonou e 0 se não abandonou 

Separamos o nome da classe que é a ultima coluna e depois transforma o objeto para o formato H2O:
```{r}
y = colnames(imp[length(imp)])
y

dados = as.h2o(imp)
```

Dividindo entre treino e teste:
```{r}
dados = h2o.splitFrame(data=dados, ratios=0.7)
  # 0.7 =  porcentagem de dados para treino 
treino = dados[[1]]
teste = dados[[2]]
```

Transformando a variável dependente em fator:
```{r}
treino[,y] = as.factor(treino[,y])
teste[,y] = as.factor(teste[,y])
```

Agora podemos criar os modelos: 

Primeiramente o de AML:
```{r}
modelo_auto = h2o.automl(x = colnames(treino[1:(length(imp)-1)]), 
                         y = y,training_frame = treino, max_runtime_secs = 180,sort_metric = 'AUC')
  # Primeiro parâmetro preciso passar o nome das colunas dos dados de treino
  # y pode ser passado assim pois já foi separado 
  # Training_frame = conjunto de dados
  # Max_runtime_secs = diz o tempo máximo que ele passará buscando o melhor modelo (180 segundos)
    # Pode ser substituido por max_models, que ele irá parar quando tiver treinado um determinado número de modelos
  # sort_metric = métrica para rankear os modelos (AUC = métrica da área sobre a curva ROC)
```

Agora vamos criar o modelo de Random Florest: 
```{r}
modelo_floresta =   h2o.randomForest(x = colnames(treino[1:(length(imp)-1)]),
                                     y = y,training_frame = treino, nfolds = 5)
```

Vendo a performance do Random Florest: 
```{r}
h2o.performance(modelo_floresta, teste)
```
Métrica AUC = 0.83

Analisando modelo de AML:
```{r}
#Ranking dos melhores auto ml
#Area Under the ROC Curve (AUC)
lb =as.data.frame(modelo_auto@leaderboard)
lb
```
Foram criados 22 modelos 
O AUC com melhor desempenho foi: StackedEnsemble_AllModels_AutoML_20200919_003443
A métrica do AUC é melhor maximizar, portanto a do AML foi melhor que o Random Forest

Encontramos o melhor modelo queremos usa-lo: 
```{r}
imp = read.csv("Churn_prever.csv", sep = ";")
imp = as.h2o(imp)
previsao = h2o.predict(modelo_auto@leader, imp) # @leader usa o modelo com melhor métrica 
previsao = as.data.frame(previsao)
previsao
```

