install.packages("iml")
  # Pacote com bibliotecas, técnicas de XIA 
install.packages("partykit")
install.packages("patchwork")
  # Pacotes que o IML usa mas que por algum motivo as vezes eles não vem no IML 
install.packages("randomForest")
  # Floreta aleatória, é uma caixa preta, difícil explicação
  
Vamos criar um modelo em Random Forest e usar técnicas para explicar melhor esse modelo 
```{r}
library(iml)
library(randomForest)
library(partykit)
library(patchwork)
```
Carregando conjunto de dados sobre carros 
```{r}
carros = read.csv('carros.csv', sep=";", encoding = "UTF-8")
head(carros)
```
Temos 11 colunas e podemos escolher qual iremos prever 
```{r}
# Criando modelo randomForest
modelo = randomForest(HP ~ . , data=carros, ntree=100)
  # Escolhemos prever o HP e passamos . para dizer que todas as outras são independentes 
  # ntree = numero de árvores, o algoritmos cria 100 arvores, compara e escolhe a melhor 
# Criando objeto previsor
previsor = Predictor$new(modelo, carros[,-11], y = carros$HP)
  # Método Predictor é do pacote iml
  # Parametos = modelo, variaveis independentes, variavel dependente 
  # [,-11] =  todos os registros menos o último (11)

```
Feature Importance: 
```{r}
importancia = FeatureImp$new(previsor, loss="mae")
  # loss = função para avalior o erro, performance 
# Dataframe:
importancia$results
plot(importancia)
```
Podemos observar que a variável que mais importa para prever o HP é o cilindro
Seguido do Tipo de Motor, Consumo e Carburadores 
Por último a transmissão é o que menos importa 

