```{r}
library(iml)
library(randomForest)
library(partykit)
library(patchwork)
carros = read.csv('carros.csv', sep=";", encoding = "UTF-8")
head(carros)
modelo = randomForest(HP ~ . , data=carros, ntree=100)
previsor = Predictor$new(modelo, carros[,-11], y = carros$HP)
```
Accumulates Local Effects: 
Gráfico que mostra como que uma característica influencia a classe que está prevendo, em Média 
```{r}
# vamos pegar Cilindros no feature como característica mais importante pois foi o que descobrimos com o FeatureImportance
ALE = FeatureEffect$new(previsor, feature="Cilindros", method="ale")
ALE$plot()
# Podemos usar outra caracteristica mudando só o feature no objeto ALE já criado
# Consumo: 
ALE$set.feature("Consumo")
ALE$plot()
```
Podemos observar como carros de 4, 6 e 8 cilindros influenciam em média o HP
Depois podemos ver o quanto o Consumo influencia o HP 

ICE = Individual Conditional Expectation 
Gráfico que mostra o valor previsto para como cada observação influencia a classe:
```{r}
ICE = FeatureEffect$new(previsor, feature="Cilindros", method="ice")
ICE$plot()
```
Com esse gráfico podemos ver como os cilindros influenciam a classe em cada veículo (que são as linhas)

PDP = Partial Dependence Plots(PDP)
Gráfico que mostra a previsão média de acordo com as previsões 
```{r}
PDP = FeatureEffect$new(previsor, feature="Cilindros", method="pdp")
PDP$plot()
```
Esse gráfico mostra a influência média 

Todos os atributos no mesmo gráfico: 
```{r}
ALE = FeatureEffects$new(previsor, method="ale")
plot(ALE)
ICE = FeatureEffects$new(previsor, method="ice")
plot(ICE)
PDP = FeatureEffects$new(previsor, method="pdp")
plot(PDP)
```

