```{r}
library(iml)
library(randomForest)
library(partykit)
library(patchwork)
carros = read.csv('carros.csv', sep=";", encoding = "UTF-8")
head(carros)
modelo = randomForest(HP ~ . , data=carros, ntree=100)
previsor = Predictor$new(modelo, carros[,-11], y = carros$HP)
```
Feature Interaction mostra a interação entre características (colunas)
  Ou sobre a classe 
As características sobre a classe não se dão de forma independente: 
  uma característica A vai ter uma determinada influencia sobre a classe e essa influencia pode mudar conforme uma característica B muda 

```{r}
interacao = Interaction$new(previsor)
plot(interacao)
interacao$results
```
Estamos vendo as características de forma individual, a força de cada uma delas na previsão do HP

Interação das características Entre elas:
```{r}
interact = Interaction$new(previsor, feature="Cilindros")
plot(interact)
```
Podemos observar todas as características como elas interagem com o Cilindro
Podemos mudar o Cilindro e ver de qualquer atributo
