```{r}
library(iml)
library(randomForest)
library(partykit)
library(patchwork)
carros = read.csv('carros.csv', sep=";", encoding = "UTF-8")
head(carros)
modelo = randomForest(HP ~ . , data=carros, ntree=100)
previsor = Predictor$new(modelo, carros[,-11], y = carros$HP)
```

Tecnicas Locais = utilizadas quando queremos explicar uma única instância, uma previsão especifíca 

```{r}
# Precisamos escolher uma instância para fazer a previsão, vamos pegar a linha 10
carros[10,]
previsao=predict(modelo, carros[10,])
previsao
```
O valor real é 123, a previsão foi de 120. Bem próximo
Agora queremos uma explicação:
```{r}
# Técnica de Local Model, cria um modelo para fazer uma previsão local e mostra a explicação da influencia dos atributos no modelo:
explicacao = LocalModel$new(previsor, x.interest = carros[10,1:10 ])
  # x.interest = escolhemos a linha, e passamos de 1:10 para não pegar a classe 
explicacao$results
plot(explicacao)
```
Actual Prediction é a previsão que o modelo RF preveu
LocalModel Prediction é o modelo local que o Local Model criou para fazer a previsão 
No gráfico podemos ver a influência de alguns atributos no resulado 

Técnica de Shapley, baseado na teoria dos jogos:
```{r}
shapley = Shapley$new(previsor, x.interest = carros[1,1:10])
shapley$plot
```
Actual Predition = previsão normal
Average Prediction = previsão media criada pelo modelo
Podemos ver a influencia de cada atributo nessa previsão 
Ao contrário do LocalModel, o Shapley mostra a influencia de todos os atributos 