install.packages("lubridate")
install.packages("mltools")
install.packages("data.table")
```{r}
library(lubridate)
library(mltools)
library(data.table)
```
```{r}
#importa dados, string vazio como NA, string como fatores
dados = read.csv("credito4.csv", sep = ";", na.strings="", stringsAsFactors=T, encoding = "UTF-8")
head(dados)
```

Valores Faltantes (NAs):
```{r}
summary(dados[!complete.cases(dados),])
# Visualizando os NAs
```
Em Saldo_Atual temos 7 NA
Em EstadoCivil temos 8 NA 

Removendo NAs de Saldo Atual:
```{r}
#tratar SALDO ATUAL
summary(dados$SALDO_ATUAL)
#ver mediana
median(dados$SALDO_ATUAL,na.rm = T) #na.rm remove as NA na mediana 
#atribuir mediana a NAs
dados[is.na(dados$SALDO_ATUAL),]$SALDO_ATUAL = median(dados$SALDO_ATUAL,na.rm = T)
#buscar NAS em SALDO ATUAL para checar
dados[!complete.cases(dados$SALDO_ATUAL),]
```

Removendo NA de Estado Civil:
```{r}
unique(dados$ESTADOCIVIL)
summary(dados$ESTADOCIVIL)
#Substitui Estado Civil pela Moda
dados[is.na(dados$ESTADOCIVIL),]$ESTADOCIVIL = "masculino solteiro" 
#buscar NAS em SALDO ATUAL para checar
dados[!complete.cases(dados$ESTADOCIVIL),]
```

Tratando Outliers: 
```{r}
#outliers, criando um parametro com desvio padrão
desv = sd(dados$SALDO_ATUAL, na.rm = T)
desv
#verifica se existe pelo parametro
dados[dados$SALDO_ATUAL >= 2 *desv  , ]$SALDO_ATUAL
#atualizamos todos para mediana
median(dados$SALDO_ATUAL)
dados[dados$SALDO_ATUAL >= 2 *desv  , ]$SALDO_ATUAL = median(dados$SALDO_ATUAL)
#checamos se sairam os outliers
dados[dados$SALDO_ATUAL >= 2 *desv  , ]$SALDO_ATUAL
```

Data Binding: 
```{r}
#atribuir para categoria "outros"
summary(dados$PROPOSITO)
dados[dados$PROPOSITO == 'Eletrodomésticos'  , ]$PROPOSITO = 'outros'
dados[dados$PROPOSITO == 'mobilia/equipamento'  , ]$PROPOSITO = 'outros'
dados[dados$PROPOSITO == 'educação'  , ]$PROPOSITO = 'outros'
#remover levels não utilizados
dados$PROPOSITO =   factor(dados$PROPOSITO)
summary(dados$PROPOSITO)
```

Geração de Atributos com DATA:
```{r}
class(dados$DATA)
head(dados$DATA)
```

Tratamento: 
```{r}
#atribui como data:
dados$DATA = as.Date(dmy(dados$DATA))
head(dados$DATA)
class(dados$DATA)
#extrai ano, mes e dia da semana
dados$ANO = format(dados$DATA, "%Y")
  # Ano com Y maiúsculo são anos com 4 dígitos
dados$MES = format(dados$DATA, "%m")
dados$DIASEMANA = weekdays(dados$DATA)
head(dados$DIASEMANA)
```

Label Encoder com Estado Civil, Proposito e Dia da Semana 
```{r}
# Estado Civil:
unique(dados$ESTADOCIVIL)
dados$ESTADOCIVIL = as.numeric(dados$ESTADOCIVIL)

#Proposito:
unique(dados$PROPOSITO)
dados$PROPOSITO = as.numeric(dados$PROPOSITO)

#Dia da Semana:
dados$DIASEMANA = as.factor(dados$DIASEMANA) # Precisamos mudar de Date para factor 
unique(dados$DIASEMANA)
dados$DIASEMANA = as.numeric(dados$DIASEMANA)

head(dados)
```

One-Hot Encoding em OutrosPlanos:
```{r}
dados_temp  = one_hot(as.data.table( dados$OUTROSPLANOSPGTO))
  # Cria o one hot como uma nova variavel
dados_temp
dados = cbind(dados, dados_temp)
  # Combina essa nova variável no BD 
head(dados)
```

Normalização dos dados:
```{r}
p = as.data.frame(scale(dados[,1:3]))
  # Cria um novo data frame com as 3 primeiras colunas. Scale cria uma matriz e normaliza os dados
colnames(p) = c("SALDO_ATUAL_P","RESIDENCIADESDE_P","IDADE_P")
  # Da nome as colunas diferente do dataframe original com '_P'
head(p)
```

Adicionando ao DataFrame:
```{r}
dados = cbind(dados, p)
head(dados)
```

Removendo Colunas: 
```{r}
# Vamos remover: SALDO_ATUAL,RESIDENCIADESDE,IDADE: padronizados
# Vamos remover: OUTROSPLANOSPGTO - one hot
# Vamos remover a Data original
#V1_banco - dummy variable trap

df2 = dados[!names(dados) %in% c('SALDO_ATUAL', 'RESIDENCIADESDE','IDADE','OUTROSPLANOSPGTO','DATA', 'V1_banco')] # Função que faz a remoção dos dados pelo nome 
head(df2)
```

