install.packages('randomForest')
install.packages('FactoMineR')

Usaremos o PCA para diminuição da dimensionalidade
```{r}
library(randomForest)
library(FactoMineR)
```

Criação de Modelo RandomForest com os dados de iris:
```{r}
set.seed(2334) # Definição da semente para permitir que seja replicado
iris2 = as.data.frame(scale(iris[,-5]))
  # Padronizamos as variáveis numéricas de 1 a 4 
iris2$Species = iris$Species
  # Adicionamos novamente a Specie 
iris2
```

Separando os Dados:
```{r}
amostra = sample(2,150,replace=T, prob=c(0.7,0.3))
iristreino = iris2[amostra==1,]
iristeste = iris2[amostra==2,]
```

Criando modelo e fazendo previsão:
```{r}
floresta = randomForest(Species ~ .,data=iristreino, ntree=100,importance=T)
previsao = predict(floresta,iristeste)
```

Avaliando modelo:
```{r}
confusao = table(previsao,iristeste$Species)
confusao
taxaacerto = (confusao[1] + confusao[5] + confusao[9])   / sum(confusao)
taxaacerto
```

Reduzindo a Dimensionalidade: 
```{r}
# NCP = número de dimensões para manter no resultado
# Já é feito o scale das variáveis por padrão
pca = PCA(iris[,-5], ncp=3, graph = F)
  # graph = escolhemos se queremos gerar um grafico ou não 
summary(pca)
```

Criando um DataFrame com os componentes 1,2 e 3:
```{r}
# Concatenamos os 3 componentes criados no PCA junto com a Species e montamos um DataFrame novo para Iris
irispca = data.frame(pca$ind$coord[,1],pca$ind$coord[,2],pca$ind$coord[,3], iris$Species)
irispca
```

Separando para treino e teste:
```{r}
set.seed(2334) # Usamos a semente igual 
amostrapca = sample(2,150,replace=T, prob=c(0.7,0.3))
irispcatreino = irispca[amostrapca==1,]
irispcateste = irispca[amostrapca==2,]
```

Fazendo Modelo e Previsão:
```{r}
florestapca = randomForest(iris.Species ~ .,data=irispcatreino, ntree=100,importance=T)
previsaopca = predict(florestapca,irispcateste)
```

Avaliando novo modelo com dimensionalidade reduzida:
```{r}
confusaopca = table(previsaopca,irispcateste$iris.Species)
confusaopca
taxaacertopca = (confusaopca[1] + confusaopca[5] + confusaopca[9])   / sum(confusaopca)
taxaacertopca
```

Após a redução da dimensionalidade podemos ver que a taxa de acerto aumentou!