Visualização de Gráficos: 

Histograma:
```{r}
# Utilizaremos os dados Trees, que já vem no R

hist(trees$Height)
hist(trees$Height, main = "Arvores", ylab="Frequencia", xlab="Altura", col="blue",
     density=20, breaks=20)
    # densidade = 20 = densidade da cor 
    # breaks = número de quebras da informação 
```
Densidade:
```{r}
densidade = density(trees$Height)
plot(densidade)
```
Colocando Densidade e Histograma no mesmo gráfico:
```{r}
hist(trees$Height, main=NULL, xlab=NULL)
par(new=TRUE) # Esse parâmetro informa que a proxima impressao será uma sobreposição da impressao anterior 
plot(densidade)
```

Dispersão:
```{r}
plot(trees$Girth, trees$Volume)
plot(trees$Girth, trees$Volume, ylab="Circunferencia", xlab="Volume", col="red", main= "Arvores", pch=20) # pch = muda o elemento do gráfico 
```
Mudando o tipo:
```{r}
plot(trees$Girth, trees$Volume, ylab="Circunferencia", xlab="Volume", col="red", main= "Arvores", pch=20, type="l") # L = muda o gráfico para linhas  

```

Tremulação, diminui sobreposição. Usado para mudar pontos que tem o mesmo valor, facilita a visualizaçaõ.
```{r}
plot(jitter(trees$Girth), trees$Volume)
```

Legenda com dimensão categórica:
```{r}
# Usaremos os dados CO2 
plot(CO2$conc, CO2$uptake, pch=20, col=CO2$Treatment)
  # Plotamos com duas variáveis numéricas (conc e uptake) e colorimos de acordo com a categoria Treatment 
legend("bottomright", legend=c("nonchilled", "chilled"), cex=1, fil=c("black", "red"))
```

Impressão de tabelas: 
install.packages("stargaze")
```{r}
library(stargazer)
```
Formato Latx:
```{r}
stargazer(iris)
```
Formato HTML:
```{r}
stargazer(iris, type="html")
```
Formato Texto:
```{r}
stargazer(iris, type = "text")
```
Salva em disco: 
```{r}
stargazer(women, out="woman.tex", summary = FALSE)
  # out = salvará em disco, no diritorio onde está o arquivo 
  # summary = F não sumariza os dados 
```

